【裁判字號】    99,上易,772
【裁判日期】    990511
【裁判案由】    竊盜等
【裁判全文】
臺灣高等法院刑事判決                 99年度上易字第772號
上  訴  人
即  被  告  甲○○
上列上訴人因竊盜等案件，不服臺灣板橋地方法院98年度易字第
3472號，中華民國99年2月22日第一審判決（起訴案號：臺灣板
橋地方法院檢察署98年度偵字第25788號），提起上訴，本院判
決如下：
    主  文
原判決撤銷。
甲○○犯攜帶兇器竊盜罪，累犯，處有期徒刑捌月。
    事  實
一、甲○○曾於民國85年間因違反懲治盜匪條例、搶奪案件，經
    臺灣板橋地方法院以85年度訴字第1000號判處有期徒刑7年6
    月、10月，定應執行有期徒刑8年1月，經提起上訴後，於86
    年2月24日撤回上訴確定，於89年7月1日縮短刑期假釋付保
    護管束出監；復因竊盜案件，經本院以90年度上易字第3227
    號判處有期徒刑8月確定，前開假釋出監之案件經撤銷假釋
    執行殘刑，並與上開判處有期徒刑8月之案件接續執行，於
    95年10月8日縮刑期滿執行完畢；詎仍不知悔改，於98年5月
    6日凌晨0時許，騎車經過臺北縣新莊市○○路○段64號前，
    因所騎機車故障，竟萌生不法所有之意圖及毀損之故意，
    持乙○○所有放置於車號P73-172號重型機車上之客觀上足
    以傷害人生命、身體之螺絲起子1支，破壞乙○○停放在現
    場、車號P73-172號重型右側外殼護片，竊取機車車內電瓶
    ，得手後復裝置在原騎用之機車上駛離現場，經警現場採得
    指紋，送鑑定後與甲○○之指紋相符，始循線查悉上情。
二、案經乙○○訴由臺北縣政府警察局新莊分局移送臺灣板橋地
    方法院檢察署檢察官偵查起訴。
    理  由
壹、證據能力
一、按被告之自白，非出於強暴、脅迫、利誘、詐欺、疲勞訊問
    、違法羈押或其他不正之方法，且與事實相符者，得為證據
    ，刑事訴訟法第一百五十六條第一項定有明文。查本件被告
    甲○○於警詢、偵查時、原審審理時之自白，被告於本院準
    備程序及審理時均表示：沒有意見，有證據能力等語（詳本
    院卷第38、46頁），且並無出於強暴、脅迫、利誘、詐欺、
    疲勞訊問、違法羈押或其他不正之方法，亦非違反法定障礙
    事由經過期間不得訊問或告知義務之規定而為，依刑事訴訟
    法第156條第1項、第158條之2規定，應認其有證據能力。
二、次按被告以外之人於審判外之言詞或書面陳述，除法律有規
    定者外，不得作為證據，刑事訴訟法第159條固定有明文，
    惟被告以外之人於審判外之陳述，雖不符同法第159條之1至
    之4規定，而經當事人於審判程序同意作為證據，法院審酌
    該言詞陳述或書面陳述作成時之情況，認為適當者，亦得為
    證據。又當事人、代理人或辯護人於法院調查證據時，知有
    第159條第1項不得為證據之情形，而未於言詞辯論終結前聲
    明異議者，視為有前項之同意，此亦據同法第159條之5規定
    明確。查本案所引用之證據資料（詳後引證據），其中傳聞
    證據部分，縱無刑事訴訟法第159條之1至第159條之4或其他
    規定之傳聞證據例外情形，亦因被告、檢察官同意可作為證
    據使用，且未於言詞辯論終結前聲明異議（見本院卷第38
    頁、第45至46頁），依刑事訴訟法第159條之5第1項、第2項
    之規定，本院審酌該證據作成之情況，並無不當，故其等於
    審判外之陳述，自得作為本案之證據。又按本案認定事實所
    引用之文書證據、物證等證據，並無證據證明係公務員違背
    法定程序所取得，亦無刑事訴訟法第159條之4之顯有不可信
    之情況與不得作為證據之情形，本院斟酌本案卷內之證據並
    非非法取得，亦無證明力明顯過低之情形，且經本院於審判
    期日依法進行證據之調查、辯論，被告於訴訟上之程序權，
    已受保障，前揭各該證據，均得採為證據。
貳、實體部分
一、訊據被告甲○○矢口否認有上揭加重竊盜犯行，辯稱：當時
    是朋友載我去該處牽我的機車，我沒有破壞被害人乙○○之
    上開機車偷竊車上電瓶云云。經查：被告甲○○於上開時地
    持乙○○所有放置於車號P73-172號重型機車上之螺絲起子1
    支，破壞機車外殼護片，拆卸乙○○停放在現場、車號P73-
    172號重型機車車內電瓶，得手後復裝置在原騎用之機車上
    駛離之事實，業據被告甲○○於警詢、偵查及原審審理時供
    承不諱（見第25788號偵查卷第4至6頁、第33頁、原審卷第
    27頁），核與證人即被害人乙○○於警詢時指證遭人竊盜機
    車電瓶等情相符（見同上偵查卷第2至3頁），復有台北縣政
    府警察局新莊分局刑案現場勘查紀錄表暨證物清單1份在卷
    可稽（見同上偵查卷第14頁）；而警察於車號P73-172號重
    型機車上右側遭毀損之護片上採集之指紋2枚，經內政部警
    政署刑事警察局以指紋特徵點比對法、指紋電腦比對法鑑定
    結果，其中1枚認與被告之左拇指指紋相符，此有該局98年6
    月30日刑紋字第0980082857號鑑驗書1件附卷可考（見同上
    偵查卷第8至10頁），足徵被告甲○○前揭於警詢、偵查及
    原審審理時任意性之自白，核與事實相符，堪以採信。是被
    告於本院審理時所為前開否認犯罪之辯解，要無可採。本件
    事證明確，被告犯行洵堪認定，應依法論科。
二、按刑法第321條第1項第3款之攜帶兇器竊盜罪，係以行為人
    攜帶兇器竊盜為其加重條件，此所謂兇器，其種類並無限制
    ，凡客觀上足對人之生命、身體、安全構成威脅，具有危險
    性之兇器均屬之，且祇須行竊時攜帶此種具有危險性之兇器
    為已足，並不以攜帶之初有行兇之意圖為必要。查被告為本
    件竊盜犯行時所持用之螺絲起子一支，雖未扣案，然該等工
    具，除可用於破壞機車外殼護片，並拆卸機車內電瓶，在客
    觀上亦足對人之生命、身體、安全構成威脅，足供作為兇器
    使用。核被告所為係犯刑法第321條第1項第3款之攜帶兇器
    竊盜罪及同法第354條之毀損罪。本件被告意圖在竊取上開
    機車內之電瓶，而以整體密接之一行為數個舉動犯加重竊盜
    及毀損2罪，其既係以一行為觸犯上開二罪名，為想像競合
    犯，應論以較重之攜帶兇器竊盜罪。又被告有上述前科執行
    情形，此有本院被告前案紀錄表1份附卷可參，其於前案有
    期徒刑執行完畢後，5年內故意再犯有期徒刑以上之本罪，
    為累犯，應依刑法第47條第1項之規定加重其刑。
三、原審認被告犯行事證明確，予以論罪科刑，固非無見，惟被
    告另有破壞機車外殼護片之事實，構成刑法第354條毀損器
    物罪嫌部分，已據被害人提出告訴，並經檢察官起訴（見起
    訴書第2頁），且上開毀損犯行與前述加重竊盜部分具有想
    像競合犯之裁判上一罪關係，自應併予審理，原審對此毀損
    犯行漏未論科，自有未洽。爰審酌被告前有多次犯罪紀錄、
    素行不佳，為貪圖不法利益，不思以正當途徑努力獲取財物
    ，任意竊取他人之物，欠缺尊重他人財產法益之觀念，所為
    實不足取，復考量被告竊得之財物價值僅有五百元，被告表
    示和解之意，及被害人表示無庸向被告求償（見本院卷公務
    電話記錄1份），犯後於警偵訊及原審坦承犯行之態度等一
    切情量處有期徒刑八月，以資懲儆。至於未扣案之螺絲起子
    一支，並非被告所有，業據被告於原審供述明確，爰不另為
    沒收之諭知，併此敘明。
據上論斷，應依刑事訴訟法第369條第1項前段、第364條、第299
條第1項前段，刑法第321條第1項第3款、第354條、第55條、第4
7條第1項，刑法施行法第1條之1，判決如主文。
本案經檢察官侯千姬到庭執行職務。
中    華    民    國    99    年    5     月    11    日
                  刑事第十八庭審判長法  官  吳鴻章
                                    法  官  曾淑華
                                    法  官  汪梅芬
以上正本證明與原本無異。
不得上訴。
                                    書記官  劉寶鈴
中    華    民    國    99    年    5     月    11    日
附錄：本案論罪科刑法條全文
刑法第320條
意圖為自己或第三人不法之所有，而竊取他人之動產者，為竊盜
罪，處5年以下有期徒刑、拘役或5百元以下罰金。
意圖為自己或第三人不法之利益，而竊佔他人之不動產者，依前
項之規定處斷。
前二項之未遂犯罰之。
刑法第354條
毀棄、損壞前二條以外之他人之物或致令不堪用，足以生損害於
公眾或他人者，處 2 年以下有期徒刑、拘役或 5 百元以下罰金

司法院資訊處製作；財團法人民間司法改革基金會備份。
